Config:
  hfst:
    Gen: ../../../src/generator-gt-norm.hfst
    Morph: ../../../src/analyser-gt-norm.hfst
  xerox:
    Gen: ../../../src/generator-gt-norm.xfst
    Morph: ../../../src/analyser-gt-norm.xfst
    App: lookup

Tests:

# todo:
# Proofread the gold standard (below)
# Then: run analyser, then correct. 


  Noun - ед: # Noun 'kettle' - full paradigm /Type 13/
     ед+N+Sg+Nom: ед
     ед+N+Sg+Acc: едмʼ
     ед+N+Sg+Gen: едʼ
     ед+N+Sg+Dat: еданʼ
     ед+N+Sg+Loc: едхана
     ед+N+Sg+Abl: едхад
     ед+N+Sg+Pros: едувна
     ед+N+Du+Nom: едхаʼ
     ед+N+Du+Acc: едхаʼ
     ед+N+Du+Gen: едхаʼ
     ед+N+Pl+Nom: едˮ
     ед+N+Pl+Acc: ед
# From хад maybe also хадо or хаду.
     ед+N+Pl+Gen: едˮ 
# From хад maybe also хадоˮ or хадуˮ.
     ед+N+Pl+Dat: едхаˮ
     ед+N+Pl+Loc: едхаˮна
     ед+N+Pl+Abl: едхат
     ед+N+Pl+Pros: едˮмана    
         
     ед+N+Tra: едӈэ
     ед+N+Car: едсиˮ
     ед+N+Equ: еддаремʼ
     ед+N+Equ+Lat: еддаревʼ
     
# Possessive forms 
     
     ед+N+Sg+Nom+PxSg1: едв 
     ед+N+Sg+Nom+PxSg2: едд
     ед+N+Sg+Nom+PxSg3: едда 
     ед+N+Sg+Nom+PxDu1: едмиʼ
     ед+N+Sg+Nom+PxDu2: едиʼ
     ед+N+Sg+Nom+PxDu3: еддиʼ
     ед+N+Sg+Nom+PxPl1: едваˮ
     ед+N+Sg+Nom+PxPl2: еддаˮ
     ед+N+Sg+Nom+PxPl3: еддоʼ
     ед+N+Sg+Acc+PxSg1: едв   
     ед+N+Sg+Acc+PxSg1: едми  
     ед+N+Sg+Acc+PxSg2: едмд  
     ед+N+Sg+Acc+PxSg3: едмда 
     ед+N+Sg+Acc+PxDu1: едмиʼ 
     ед+N+Sg+Acc+PxDu2: едмдиʼ
     ед+N+Sg+Acc+PxDu3: едмдиʼ
     ед+N+Sg+Acc+PxPl1: едваˮ 
     ед+N+Sg+Acc+PxPl2: едмдаˮ
     ед+N+Sg+Acc+PxPl3: едмдоʼ
     ед+N+Sg+Gen+PxSg1: едн   
     ед+N+Sg+Gen+PxSg1: едни  
     ед+N+Sg+Gen+PxSg2: еднд  
     ед+N+Sg+Gen+PxSg3: еднда 
     ед+N+Sg+Gen+PxDu1: едниʼ 
     ед+N+Sg+Gen+PxDu2: едндиʼ
     ед+N+Sg+Gen+PxDu3: едндиʼ
     ед+N+Sg+Gen+PxPl1: еднаˮ 
     ед+N+Sg+Gen+PxPl2: едндаˮ
     ед+N+Sg+Gen+PxPl3: едндоʼ
     ед+N+Sg+Dat+PxSg1: едхан   
     ед+N+Sg+Dat+PxSg1: едхани  
     ед+N+Sg+Dat+PxSg2: едханд  
     ед+N+Sg+Dat+PxSg3: едханда 
     ед+N+Sg+Dat+PxDu1: едханиʼ 
     ед+N+Sg+Dat+PxDu2: едхандиʼ
     ед+N+Sg+Dat+PxDu3: едхандиʼ
     ед+N+Sg+Dat+PxPl1: едханаˮ 
     ед+N+Sg+Dat+PxPl2: едхандаˮ
     ед+N+Sg+Dat+PxPl3: едхандоʼ
     ед+N+Sg+Loc+PxSg1: едханан   
     ед+N+Sg+Loc+PxSg1: едханани  
     ед+N+Sg+Loc+PxSg2: едхананд  
     ед+N+Sg+Loc+PxSg3: едхананда 
     ед+N+Sg+Loc+PxDu1: едхананиʼ 
     ед+N+Sg+Loc+PxDu2: едханандиʼ
     ед+N+Sg+Loc+PxDu3: едханандиʼ
     ед+N+Sg+Loc+PxPl1: едхананаˮ 
     ед+N+Sg+Loc+PxPl2: едханандаˮ
     ед+N+Sg+Loc+PxPl3: едханандоʼ
     ед+N+Sg+Abl+PxSg1: едхадан   
     ед+N+Sg+Abl+PxSg1: едхадани  
     ед+N+Sg+Abl+PxSg2: едхаданд  
     ед+N+Sg+Abl+PxSg3: едхаданда 
     ед+N+Sg+Abl+PxDu1: едхаданиʼ 
     ед+N+Sg+Abl+PxDu2: едхадандиʼ
     ед+N+Sg+Abl+PxDu3: едхадандиʼ
     ед+N+Sg+Abl+PxPl1: едхаданаˮ 
     ед+N+Sg+Abl+PxPl2: едхадандаˮ
     ед+N+Sg+Abl+PxPl3: едхадандоʼ
     ед+N+Sg+Pros+PxSg1: едувнан   
     ед+N+Sg+Pros+PxSg1: едувнани  
     ед+N+Sg+Pros+PxSg2: едувнанд  
     ед+N+Sg+Pros+PxSg3: едувнанда 
     ед+N+Sg+Pros+PxDu1: едувнаниʼ 
     ед+N+Sg+Pros+PxDu2: едувнандиʼ
     ед+N+Sg+Pros+PxDu3: едувнандиʼ
     ед+N+Sg+Pros+PxPl1: едувнанаˮ 
     ед+N+Sg+Pros+PxPl2: едувнандаˮ
     ед+N+Sg+Pros+PxPl3: едувнандоʼ
     ед+N+Du+Nom+PxSg1: едхаюн  
     ед+N+Du+Nom+PxSg2: едхаюд  
     ед+N+Du+Nom+PxSg3: едхаюда 
     ед+N+Du+Nom+PxDu1: едхаюниʼ
     ед+N+Du+Nom+PxDu2: едхаюдиʼ
     ед+N+Du+Nom+PxDu3: едхаюдиʼ
     ед+N+Du+Nom+PxPl1: едхаюнаˮ
     ед+N+Du+Nom+PxPl2: едхаюдаˮ
     ед+N+Du+Nom+PxPl3: едхаюдоʼ
     ед+N+Du+Acc+PxSg1: едхаюн  
     ед+N+Du+Acc+PxSg2: едхаюд  
     ед+N+Du+Acc+PxSg3: едхаюда 
     ед+N+Du+Acc+PxDu1: едхаюниʼ
     ед+N+Du+Acc+PxDu2: едхаюдиʼ
     ед+N+Du+Acc+PxDu3: едхаюдиʼ
     ед+N+Du+Acc+PxPl1: едхаюнаˮ
     ед+N+Du+Acc+PxPl2: едхаюдаˮ
     ед+N+Du+Acc+PxPl3: едхаюдоʼ
     ед+N+Du+Gen+PxSg1: едхаюн  
     ед+N+Du+Gen+PxSg2: едхают  
     ед+N+Du+Gen+PxSg3: едхаюта 
     ед+N+Du+Gen+PxDu1: едхаюниʼ
     ед+N+Du+Gen+PxDu2: едхаютиʼ
     ед+N+Du+Gen+PxDu3: едхаютиʼ
     ед+N+Du+Gen+PxPl1: едхаюнаˮ
     ед+N+Du+Gen+PxPl2: едхаютаˮ
     ед+N+Du+Gen+PxPl3: едхаютоʼ
     ед+N+Pl+Nom+PxSg1: едн   
     ед+N+Pl+Nom+PxSg2: едд   
     ед+N+Pl+Nom+PxSg3: едда  
     ед+N+Pl+Nom+PxDu1: едниʼ 
     ед+N+Pl+Nom+PxDu2: еддиʼ 
     ед+N+Pl+Nom+PxDu3: еддиʼ 
     ед+N+Pl+Nom+PxPl1: еднаˮ 
     ед+N+Pl+Nom+PxPl2: еддаˮ 
     ед+N+Pl+Nom+PxPl3: еддоʼ 
     ед+N+Pl+Acc+PxSg1: едн   
     ед+N+Pl+Acc+PxSg2: едд   
     ед+N+Pl+Acc+PxSg3: едда  
     ед+N+Pl+Acc+PxDu1: едниʼ 
     ед+N+Pl+Acc+PxDu2: еддиʼ 
     ед+N+Pl+Acc+PxDu3: еддиʼ 
     ед+N+Pl+Acc+PxPl1: еднаˮ 
     ед+N+Pl+Acc+PxPl2: еддаˮ 
     ед+N+Pl+Acc+PxPl3: еддоʼ 
     ед+N+Pl+Gen+PxSg1: едˮн  
     ед+N+Pl+Gen+PxSg2: едт   
     ед+N+Pl+Gen+PxSg3: едта  
     ед+N+Pl+Gen+PxDu1: едˮниʼ
     ед+N+Pl+Gen+PxDu2: едтиʼ 
     ед+N+Pl+Gen+PxDu3: едтиʼ 
     ед+N+Pl+Gen+PxPl1: едˮнаˮ 
     ед+N+Pl+Gen+PxPl2: едтаˮ 
     ед+N+Pl+Gen+PxPl3: едтоʼ 
     ед+N+Pl+Dat+PxSg1: едхаˮн 
     ед+N+Pl+Dat+PxSg2: едхат 
     ед+N+Pl+Dat+PxSg3: едхата 
     ед+N+Pl+Dat+PxDu1: едхаˮниʼ 
     ед+N+Pl+Dat+PxDu2: едхатиʼ 
     ед+N+Pl+Dat+PxDu3: едхатиʼ 
     ед+N+Pl+Dat+PxPl1: едхаˮнаˮ 
     ед+N+Pl+Dat+PxPl2: едхатаˮ 
     ед+N+Pl+Dat+PxPl3: едхатоʼ 
     ед+N+Pl+Loc+PxSg1: едхаˮнан  
     ед+N+Pl+Loc+PxSg2: едхаˮнат  
     ед+N+Pl+Loc+PxSg3: едхаˮната 
     ед+N+Pl+Loc+PxDu1: едхаˮнаниʼ 
     ед+N+Pl+Loc+PxDu2: едхаˮнатиʼ
     ед+N+Pl+Loc+PxDu3: едхаˮнатиʼ
     ед+N+Pl+Loc+PxPl1: едхаˮнанаˮ
     ед+N+Pl+Loc+PxPl2: едхаˮнатаˮ
     ед+N+Pl+Loc+PxPl3: едхаˮнатоʼ
     ед+N+Pl+Abl+PxSg1: едхатан 
     ед+N+Pl+Abl+PxSg2: едхатат 
     ед+N+Pl+Abl+PxSg3: едхатата 
     ед+N+Pl+Abl+PxDu1: едхатаниʼ
     ед+N+Pl+Abl+PxDu2: едхататиʼ
     ед+N+Pl+Abl+PxDu3: едхататиʼ
     ед+N+Pl+Abl+PxPl1: едхатанаˮ
     ед+N+Pl+Abl+PxPl2: едхататаˮ
     ед+N+Pl+Abl+PxPl3: едхататоʼ
     ед+N+Pl+Pros+PxSg1: едˮманан  
     ед+N+Pl+Pros+PxSg2: едˮманат  
     ед+N+Pl+Pros+PxSg3: едˮманата 
     ед+N+Pl+Pros+PxDu1: едˮмананиʼ
     ед+N+Pl+Pros+PxDu2: едˮманатиʼ
     ед+N+Pl+Pros+PxDu3: едˮманатиʼ
     ед+N+Pl+Pros+PxPl1: едˮмананаˮ
     ед+N+Pl+Pros+PxPl2: едˮманатаˮ
     ед+N+Pl+Pros+PxPl3: едˮманатоʼ
